【裁判字號】    95,易,397
【裁判日期】    950523
【裁判案由】    毒品危害防制條例
【裁判全文】
臺灣士林地方法院刑事判決               95年度易字第397號
公訴人  臺灣士林地方法院檢察署檢察官
被  告  甲○○
                （現因案在台灣台北監獄士林分監執行中）
上列被告因毒品危害防制條例案件，經檢察官提起公訴（94年度
毒偵字第1676號），本院判決如下：
    主  文
甲○○施用第二級毒品，累犯，處有期徒刑捌月。
    事實及理由
壹、本件構成犯罪事實：
一、甲○○曾因施用第2 級毒品安非他命案件，先後經裁定送觀
    察、勒戒後，均認無繼續施用毒品傾向，由台灣士林地方法
    院檢察署檢察官分別於民國88年3 月31日及89年3 月6 日以
    88年度偵字第2906號、89年度毒偵字第112 號為不起訴處分
    確定。再於90年間，因施用第2 級毒品安非他命案件，經法
    院裁定送強制戒治並由台灣士林地方法院檢察署檢察官提起
    公訴，經判處有期徒刑6 月確定，92年9 月17日執行完畢，
    戒治部分於92年3月24日戒治期滿執行完畢。
二、詎不知檢束行為，在前案強制戒治執行完畢期滿後5 年內，
    另行基於施用第2 級毒品安非他命犯意，於94年7 月13日15
    時許採尿前回溯96小時內之某時，在不詳地點，施用第2級
    毒品安非他命1 次。嗣因甲○○係毒品列管人口，94年7 月
    13日經通知採尿，尿液送驗結果呈甲基安非他命陽性反應而
    為警查悉。
貳、認定犯罪事實所根據的證據及理由：
一、被告坦白承認94年7月13日經警方通知採尿之事實。
二、卷附台灣尖端先進生技醫藥股份有限公司（以下簡稱尖端公
    司）94年7 月22日濫用藥物檢驗報告，顯示被告甲○○於94
    年7 月13日15時許為警採集之尿液，經鑑驗結果呈甲基安非
    他命陽性反應。
三、被告前因施用第2 級毒品安非他命毒品案件，經本院以90年
    度簡字第1302號判處有期徒刑6 月確定，92年9 月17日執行
    完畢，又因施用毒品經本院以90年度毒聲字第1234號裁定強
    制戒治在案，92年3 月24日戒治期滿執行完畢，有台灣高等
    法院被告前案紀錄表在卷可憑。
四、查安非他命及甲基安非他命乃管制藥品，經列為第2 級毒品
    ，一般人不可能因攝取食物或一般所購買之合法成藥而誤食
    。又利用精密的儀器分析鑑驗尿液，可排除偽陽性之可能，
    以目前最常採用之氣相層析質譜儀為確認方法，作藥物及其
    代謝產物之定性及定量分析，幾乎不會有偽陽性產生。本件
    被告之尿液既經尖端公司先以酵素免疫分析法初步檢驗，再
    以氣相層析質譜儀檢驗方法確認含有甲基安非他命陽性反應
    ，被告之尿液無呈現偽陽性反應之可能。
五、綜上，被告施用安非他命之行為，可以認定。
、對於被告抗辯，本院之判斷：
一、被告矢口否認有施用安非他命行為，辯稱：我自94年6 月間
    起每天吃以新台幣8000元向第3 人謝振國購買的減肥藥，不
    知道該減肥藥內含安非他命成分，謝振國已移民加拿大等語
    。經查：
    1 被告於94年7 月13日經警方通知採尿時，僅表示有服用治
      療摔傷的藥，並未提及有關服用減肥藥的事，有94年7 月
      13日警詢筆錄內容之記載在卷可參，至被告之尿液，經警
      查驗出安非他命陽性反應後，被告始抗辯服用來路不明的
      減肥藥，其前揭抗辯是否可信，已令人懷疑。
    2 被告所稱送尖端公司檢驗之減肥藥，非醫生處方之藥物乙
      節，為被告自承（見本院95年4 月19日準備程序筆錄），
      而該藥物未見任何藥品成分標示，被告更稱已自行將藥物
      之外包裝撕除，亦明顯與在市面上販售之藥品有別，被告
      辯購買減肥藥情節，亦有可議。
    3 況且，縱有所謂之含安非他命成分減肥藥存在，被告有無
      實際購買？有無實際服用？是否在不知情狀況下服用？觀
      之本件全卷證據資料，均無從參佐，難為有利被告之認定
      。
    4 綜上，被告之辯解，不足採信。
肆、本件論罪科刑的理由：
一、核被告的行為，是犯毒品危害防制條例第10條第2 項之施用
    第二級毒品罪。被告施用第二級毒品，其持有之低度行為為
    施用之高度行為吸收，不另論罪。被告於90年間，因施用第
    2 級毒品安非他命案件，經判處有期徒刑6 月確定，92 年9
    月17日執行完畢，有台灣高等法院被告前案紀錄表在卷為憑
    ，其於5 年以內再犯有期徒刑以上本件之罪，為累犯，應依
    刑法第47條規定加重其刑。
二、爰審酌被告有多次施用毒品前案紀錄，本次再度施用毒品，
    顯無戒毒決心，施用毒品戕害自己身心，被告於犯罪後設詞
    狡辯，未見悔意之態度等情，量處主文所示之刑。
三、至於被告抗辯其服用減肥藥而提出之藥物1 瓶（內有一顆藥
    物），與被告本件施用安非他命行為無關，已如前述，不能
    於本件併予宣告沒收，附此說明。
伍、適用法律依據：
一、程序法方面：刑事訴訟法第299條第1項前段。
二、實體法方面：
    毒品危害防制條例第10條第2 項、刑法第11條前段、第47條
    。
中    華    民    國    95    年    5     月    23    日
                  刑事第五庭審判長法  官  朱光仁
                                  法  官  江翠萍
                                  法  官  蘇嫊娟
以上正本證明與原本無異。
如不服本判決，應於判決送達後10日內，向本院提出上訴狀。
                                  書記官  陳慧玲
中    華    民    國    95    年    5     月    25    日
本案論罪科刑法條：
毒品危害防制條例第10條
施用第一級毒品者，處 6 月以上 5 年以下有期徒刑。
施用第二級毒品者，處 3 年以下有期徒刑。


司法院資訊處製作；財團法人民間司法改革基金會備份。
